臺灣彰化地方法院民事裁定　94年度小上字第22號
上　訴　人　　甲○○
被上訴　人　　台灣彰化地方法院
法定代理人　　蘇鳴東
被上訴　人　　司法院
法定代理人　　翁岳生
上列當事人間請求損害賠償事件，上訴人對於中華民國九十四年
七月一日本院員林簡易庭九十四年度員小字第一五五號判決提起
上訴，本院裁定如下：
    主      文
上訴駁回。
第二審訴訟費用由上訴人負擔。
    理      由
一、按對於小額程序第一審裁判之上訴，非以其違背法令為理由
    ，不得為之；且應於上訴狀內記載上訴理由，表明原判決所
    違背之法令及其具體內容，或依訴訟資料可認為原判決有違
    背法令之具體事實等事項，其上訴狀內未表明上訴理由者，
    上訴人應於提起上訴後20日內提出理由書於管轄之地方法院
    合議庭，未提出者，法院無庸命其補正，由管轄之地方法院
    合議庭以裁定駁回之；另上訴人於第二審程序不得為訴之變
    更、追加，也不得提出新攻擊或防禦方法，此民事訴訟法第
    436 條之24、第436條之25、第436條之32第2項準用同法第
    471條第1項、第436條之27及第436條之28前段分別定有明文
    。
二、上訴人起訴及上訴之意旨，乃以被上訴人即原審被告台灣彰
    化地方法院所屬之民事執行處法官邱月嬌，於辦理90年度民
    執洪字第8707號民事強制執行程序時，於拍賣標的拍定後，
    有故意取消拍賣而違背職務之情事，致訴外人游蕙霞受有利
    息之損害，游蕙霞已將該損害賠償債權讓與上訴人，因被上
    訴人台灣彰化地方法院未依法核發權利移轉證書等書類，被
    上訴人司法院縱容所屬亦未理會上訴人之陳情，而主張被上
    訴人應依民法第186條之規定負損害賠償之責等語。
三、經查：本件上訴人於民國94年7月28日提起上訴，僅於上訴
    狀內重述原起訴之要旨而指摘原審判決認事用法多所違誤，
    故於法定期間內上訴等詞，卻對於原審判決有何違背法令之
    具體內容均未提及，迄今已逾20日，猶未提出上訴理由書加
    以敘明；而查原審判決意旨係以上訴人援引之民法第186條
    所規定應負損害賠償責任之義務人為「公務員」，並非公務
    員所屬之「機關」，上訴人於原審竟主張依該條向被上訴人
    台灣彰化地方法院及司法院請求賠償，顯然於法無據為由而
    駁回其起訴，其判決並無違背法令可言；至上訴人聲明上訴
    提出之本院94年5月24日彰院鳴文字第0940000419號函及司
    法院民事廳94年4月7日廳民四字第0940006783號函，係屬新
    的攻擊方法資料，且第二審程序不得為訴之變更、追加。是
    上訴人之上訴顯難認為合法，本院自得依法駁回其上訴。
四、據上論結，本件上訴為不合法，依民事訴訟法第436條之32
    第2項、第444條第1項前段、第95條、第78條，裁定如主文
    。
中　　華　　民　　國　　94　　年　　11　　月　　14  　日
                  第一庭    審判長　羅培昌
                            法  官　吳俊螢
                            法  官　葛永輝
以上正本證明與原本無異。
不得抗告。
中　　華　　民　　國　　94　　年　　11　　月　　14　　日
                      　　　書記官　田慧賢
